# 求教存货采购费用的分摊

提问人：chenyiwei 时间：2017-04-13 06:47:32
也可以，只要符合你公司业务的实际情况，并保持一贯运用即可。

回答人：chenyiwei
也可以，只要符合你公司业务的实际情况，并保持一贯运用即可。

提问人：koodhao 时间：2017-04-13 11:01:25
谢谢陈版回复，麻烦的是分摊比例的确定，主要的费用构成是运费和代理费（包含报关费、报检费、卫生证书等），而且有些是单位提供服务，并没有将每项费用细分，这样的情况下很难做到完全准确，能否简化处理，总体上来看，这些费用的影响因素是数量大于价值，那么我就按照数量分配。 即期末库存金额=（运费+代理费）*期末库存数量/（本期销售数量+期末库存数量）； 本期主营业务成本=（运费+代理费）*本期销售数量/（本期销售数量+期末库存数量）

回答人：chenyiwei
也可以，需结合本企业的业务具体情况分析判断。